臺灣臺中地方法院民事判決
109年度簡上字第15號
上  訴  人  林東穎  
訴訟代理人  張益隆律師
被  上訴人  李坤憲  

上列當事人間請求確認本票債權不存在事件，上訴人對於中華民
國108年11月14日本院臺中簡易庭108年度中簡字第1530號第一審
判決，提起上訴，本院合議庭於民國110年9月24日辯論終結，
判決如下：
    主  文
原判決關於駁回上訴人後開第二項請求部分，及訴訟費用之裁判
均廢棄。
確認被上訴人所持有如附表編號1、3所示之本票，對上訴人之本
票債權不存在。
上訴人其餘上訴駁回。
第一、二審訴訟費用由被上訴人負擔十分之七，餘由上訴人負擔
。 
    事實及理由
一、上訴人（即原審原告）部分：
　㈠上訴人於原審起訴略以：被上訴人執有以上訴人為發票人，
    如附表所示本票3紙（下稱系爭本票），並持向本院聲請108
    年度司票字第2184號裁定准予強制執行確定在案（下稱系爭
    裁定，見原審卷第21頁）；惟如附表編號1、3所示之本票，
    其發票日及到期日均係偽造，上訴人並未授權第三人簽立如
    附表編號1、3所示本票上之發票日及到期日，故如附表編號
    1、3所示本票既欠缺票據上應記載事項，則如附表編號1、3
    所示之本票應屬無效；另如附表編號2所示之本票，上訴人
    並未簽立到期日，且該紙本票之票款上訴人業已清償完畢，
    故如附表編號2所示之本票亦為無效票據，而被上訴人竟偽
    造後持之向本院聲請系爭裁定，爰依法提起本件確認本票債
    權不存在之訴訟。並聲明：確認被上訴人執有以上訴人為發
    票人如附表所示之本票3紙票據債權不存在。
　㈡上訴人於本院另補稱略以：
    ⒈如附表編號1、3所示本票之票據債權確實不存在：
　　　①如附表編號1、3所示本票係因上訴人於106年11月初，因
        客戶指示而委託被上訴人進行程式編輯業務，報酬為15
        萬元，上訴人乃簽發如附表編號1所示之本票（但未記
        載發票日及到期日）交付予被上訴人供作擔保之用。如
        附表編號3所示之本票乃上訴人於107年10月間，因客戶
        指示委託被上訴人撰寫軟體程式，報酬為8萬元，上訴
        人遂簽發該紙本票（但未記載發票日及到期日）交予被
        上訴人以供擔保之用。嗣因被上訴人未依約完成前揭業
        務，上訴人遂請求被上訴人歸還上開2紙本票而遭拒。
        是上訴人否認兩造間有借貸關係，並否認被上訴人有交
        付如附表編號1、3所示本票所載之借貸金額予上訴人。
      ②其次，如附表編號1、3所示2紙本票所擔保之項目及金額
        均不相同，已如上述，又非擔保同筆債務，自無更換票
        據之問題。
      ③至於被上訴人所提出之其銀行帳戶內存款交易明細，僅
        能說明被上訴人於上開時間曾為現金領款，然無法證明
        被上訴人因此有交付其所提領之現金予上訴人之事實，
        況且，被上訴人所稱上訴人之借款日與其提領現金之日
        期，顯然不同，甚至有相隔半個月之久之情形，足證被
        上訴人所言不實。
      ④另縱如被上訴人所稱系爭本票均係於106年11月30日最後
        一次借款時所簽發交付，則上訴人既就先前4筆借款中
        之7萬元及3萬元部分合併簽發面額為10萬元本票乙紙（
        指如附表編號2所示之本票），又為何不將所有借款一
        併簽發為一紙本票，反而分別簽發成3紙本票，且3紙本
        票之發票日及到期日又均相同。再者，若系爭三紙本票
        係上訴人於同一時、地，因向被上訴人借貸而一同簽發
        者，則系爭本票應由發票人親自簽發並親自載明發票日
        始屬常理，且如附表編號2所示之本票既由上訴人親自
        記載發票日，則何須就如附表編號1、3所示之2紙本票
        上發票日未親自記載，反而要授權被上訴人自行填寫發
        票日，此情顯違反經驗及事理之常，足證被上訴人所言
        ，並非事實。
      ⑤被上訴人已承認如附表編號1、3所示本票上之發票日及
        到期日、如附表編號2所示本票之到期日係被上訴人所
        自行填寫，並非上訴人親自書寫，則被上訴人既主張係
        其先填寫後再交由上訴人寫其他資料（即指上訴人授權
        其填寫）之事實，按最高法院50年台上第1659號、70年
        度台上第1016號及80年度台上第1713號裁判意旨，自應
        由被上訴人就此項積極事實，負有舉證責任。然被上訴
        人迄今仍未提出任何證據證明上訴人有授權其自行填寫
        如附表編號1、3所示本票上之發票日及系爭本票上之到
        期日，足證被上訴人前揭所言純屬狡辯，不足採信。
      ⑥復按最高法院90年台抗字第37號裁判意旨，如附表編號1
        、3所示二紙本票上之發票日及到期日，既非發票人即
        上訴人所填寫，又無證據足認上訴人曾授權被上訴人填
        載，則如附表編號1、3所示二紙本票即屬無效票據，被
        上訴人自不能因執有如附表編號1、3所示二紙本票而取
        得該票據權利甚明。
      ⑦承上，被上訴人主張系爭本票均係上訴人向其借貸而簽
        發交付。惟上訴人否認有收受被上訴人交付如附表編號
        1、3所示本票所載票款金額之借款。又按金錢消費借貸
        契約為要物契約，因借用物之交付而生效力，倘借用人
        否認收到借款，貸與人自應就借款已交付之事實負舉證
        責任。又票據債務人得以其與執票人間事由提出抗辯，
        倘執票人主張票據之原因關係為消費借貸關係，經票據
        債務人否認時，即應由執票人就原因關係存在之積極事
        實舉證證明，業如前述，被上訴人固有提出之銀行存款
        交易明細，惟此僅能說明被上訴人曾為現金領款，並無
        法證明被上訴人確有將所提領之現金交付予上訴人，況
        且，被上訴人所稱之借款日與其主張之提領現金之日期
        ，顯然不同，甚至被上訴人所稱最後一筆借款之提領日
        期先後相隔半個月之久，顯與常理不符，亦證被上訴人
        所言不實。是以，被上訴人既無法證明其確實與上訴人
        間存有消費借貸關係並交付借款金額予上訴人，則上訴
        人請求確認被上訴人持有如附表編號1、3所示本票，對
        上訴人之本票債權不存在，顯屬有據。
    ⒉如附表編號2所示本票之本票債權，上訴人已清償完畢：
      ①上訴人於106年11月下旬，確有向被上訴人借款10萬元，
        上訴人遂簽發如附表編號2所示之本票（未記載到期日
        ）交付予被上訴人。事後，上訴人已依被上訴人所提供
        之中國信託商業銀行（下稱中信商銀）帳戶資料，多次
        至自動提款機以無摺存款之方式全部清償完畢，且上訴
        人存款時均會留下個人電話號碼，上訴人並不知道中信
        商銀會無保留存款人所留存之電話，此有中信商銀109
        年7月17日之函覆可證。
      ②上訴人係至自動提款機前以無摺存款方式分別於107年3
        月7日存入9000元，107年4月11日存入1萬元，107年5月
        16日存入9000元，107年6月6日存入1萬元，107年7月27
        日存入9000元，107年9月10日存入1萬元，107年10月3
        日存入9000元（計6萬6000元）至被上訴人帳戶，並有
        被上訴人於該銀行存摺明細現金存入明細可稽，是上訴
        人已盡完全之舉證責任，則被上訴人於此部分金額，未
        能提出反證證明該等金額非由上訴人所存入，故上訴人
        主張已清償，當屬有據。
    ⒊上訴人請求確認系爭3紙本票債權不存為有理由：
      ①被上訴人已承認如附表編號1、3所示二紙本票上之發票
        日及到期日均係被上訴人自行填寫，且上訴人否認有授
        權其填寫，倘被上訴人無法提出證據證明上訴人曾授權
        被上訴人填載，則如附表編號1、3所示二紙本票即屬無
        效票據，被上訴人自不得就如附表編號1、3所示之本票
        主張票據權利。
　　　②被上訴人主張如附表編號1、3所示二紙本票，係上訴人
        向其借貸而簽發交付，然上訴人否認有收受被上訴人所
        交付如附表編號1、3所示二紙本票所載票款金額之借款
        ，被上訴人自應就其主張該借貸意思互相表示合致及借
        款業已交付之積極事實，負舉證責任，故被上訴人既無
        法證明其確實與上訴人間存有消費借貸關係及交付借款
        金額予上訴人之事實，則上訴人請求確認被上訴人持有
        如附表編號1、3所示二紙本票，對上訴人之本票債權不
        存在，即屬有據。
　　　③如附表編號2所示之本票債權既已清償完畢，則上訴人請
        求確認被上訴人持有如附表編號2所示本票，對上訴人
        之本票債權不存在，亦屬有據。
二、被上訴人（即原審被告）部分：
　㈠於原審抗辯略以：系爭本票均係上訴人所開立，且開立時還
    特意選擇跳號，即讓票號CH654452、CH654454號本票留在商
    業本票簿上，目的是為了證實雙方係在自由意識下且意識清
    楚，並經雙方認可所開出之本票，由被上訴人先寫下系爭本
    票之發票日與到期日，再由上訴人寫下金額、姓名、身份證
    字號、住址，並蓋上原告印章及指印；另上訴人主張就如附
    表編號2所示之本票金額業已清償云云，並非事實等語，資
    為抗辯。並聲明：上訴人之訴駁回。
　㈡於本院另補稱略以：
    ⒈上訴人未舉證其有何授權不存在或未授權之事實，則如附
      表編號1、3所示之本票債權應屬存在：
      ①上訴人迄今仍未提出具體理由或證據，證明其同時簽立
        系爭三張本票時，既已自行填載其中一張本票之發票日
        ，亦已知悉為同時簽發系爭三紙本票，有何無法授權或
        未與授權之情形，可見上訴人交付本票與被上訴人時，
        各該票據均已完成票據應完成之記載事項，原審判決如
        附表編號1、3所示之本票債權自屬有效存在。
      ②再者，上訴人陳稱如附表編號1、3所示之本票，係被上
        訴人請求進行程式編輯之報酬。然未見上訴人於原審或
        本院審理過程中提出任何證據，甚或相關之程式內容為
        何等客觀上可供查詢，以證其說，足見其抗辯內容並不
        實在。退步言之，倘若被上訴人取得如附表編號1所示
        之本票係因於106年11月間由上訴人委託編寫程式而取
        得，且未記載發票日，惟未完成工作等情為真。則上訴
        人再次於107年10月間委託時，既已有如附表編號1所示
        之本票供擔保，豈可能再另開立如附表編號3所示之本
        票，且於開立如附表編號3所示之本票之當下卻未將如
        附表編號1所示之本票取回，是上訴人前開抗辯之內容
        均與社會常情及經驗法則不符，足見上訴人所辯如附表
        編號1、3所示之本票係因委請被上訴人編寫程式之報酬
        ，並非因消費借貸而交付云云，並不可採。
　　⒉依卷內中國信託商業銀行股份有限公司（下稱中信商銀）
　　　函文，並無法證明上訴人有何還款之事實，就如附表編號
　　　2所示之本票債權是否已清償完畢之事實，仍應由上訴人
　　　負舉證責任。又依中信商銀109年1月17日之函文所指內容
　　　「有關存款機現金存款無留存存款人電話號碼功能」等
　　　語。亦即存款機之機器設計，根本無法留下存款人電話號
　　　碼之功能，無如此設計，上訴人又如何以此方式在操作機
　　　器上留下電話號碼？足見上訴人此所稱利用存款機還款之
　　　抗辯顯非事實，自不可採。
    ⒊上訴人請求確認系爭本票債權不存在應無理由：
      ①系爭本票，均在同一時、地作成，且由被上訴人提供
        本票之票據紙，並以跳號之方式由上訴人自行書寫相關
        金額、發票人等事項並簽名、捺印。上訴人既已自承發
        票人姓名、用印及金額之填載為其親簽，且並不否認係
        於被上訴人填載如附表編號1、3所示之本票發票日後才
        為簽名及用印，並非拒絕簽名及用印，足證上訴人確有
        授權被上訴人填載如附表編號1、3所示之本票發票日之
        意。至於上訴人主張未授權乙節，依最高法院72年度台
        上字第3359號、105年度台簡上字第24號判決意旨，自
        應由上訴人負舉證責任。
      ②再者，上訴人僅就如附表編號2所示之本票提出部分清償
        之抗辯，顯見上訴人對於如附表編號1、3所示之本票債
        務已自認其並未清償。
      ③上訴人陳稱有返還部分借款等語，顯見上訴人並不否認
        被上訴人已有交付出借之款項。又上訴人一方面主張被
        上訴人未交付款項，一方面卻又主張其已清償部分債務
        ，顯見上訴人已自認有償還債務之義務存在，本件消費
        借貸關係確實存在，且被上訴人已交付款項，而上訴人
        並無已清償或票據債務不存在之客觀證據，是其所辯，
        顯無理由。
三、原審法院審理後，為上訴人敗訴之判決，上訴人不服，提起
    上訴，並聲明：⒈原判決廢棄；⒉確認被上訴人執有如附表
    所示之本票對上訴人之票據債權不存在。被上訴人則聲明求
    為駁回上訴。
四、本件兩造不爭執之事項：
　㈠被上訴人持有如附表編號1、2、3所示3紙本票。
　㈡被上訴人持如附表所示3紙本票向本院聲請本票准許強制執行
    ，經本院以108年度司票字第2184號裁定准予強制執行確定
    在案。
　㈢如附表編號1、3所示本票上之發票人欄簽名、身分證字號、
    地址、票款金額是上訴人填寫的，其他發票日及到期日則不
    是上訴人填寫的；如附表編號2所示本票上之發票人欄簽名
    、身分證字號、地址、票款金額及發票日均為上訴人所填寫
    ，其他的到期日則不是上訴人所填寫。如附表編號1、3所示
    本票上之發票日及到期日均為被上訴人填寫的；如附表編號
    2所示本票上之到期日則為被上訴人所填寫。
五、兩造爭執之事項：
　㈠被上訴人就如附表編號1、3所示本票之本票債權是否不存在
    ？
　㈡上訴人就如附表編號2所示本票之本票債權是否已清償完畢？
　㈢上訴人請求確認如附表所示編號1、2、3所示本票之本票債權
    不存在是否有理由？　　
六、按確認法律關係之訴，非原告有即受確認判決之法律上利益
    者，不得提起之，民事訴訟法第247第1項前段定有明文。又
    所謂「即受確認判決之法律上利益」，係指因法律關係之存
    否不明確，致原告在私法上之地位有受侵害之危險，而此項
    危險得以對於被告之確認判決除去者而言（參最高法院42年
    台上字第1031號、52年台上字第1240號裁判意旨）。本件被
    上訴人既持以上訴人名義所簽發之系爭本票向本院聲請准予
    強制執行，並經本院108年度司票字第2184號本票裁定准許
    強制執行確定在案，被上訴人即得以隨時聲請強制執行，而
    上訴人有即受強制執行之危險，此等危險自得依確認判決加
    以除去，是上訴人提起本件確認之訴，有即受確認判決之法
    律上利益，先予敘明。
七、本院得心證之理由：
　㈠本件上訴人主張其並未授權他人在如附表編號1、3所示本票
    上填載發票年、月、日，以完成發票行為，故如附表編號1
    、3所示本票為無效之票據，且上訴人並未積欠被上訴人如
    附表編號1、3所示本票所示金額之債務，此為被上訴人所否
    認，上訴人並以前詞置辯，是本件首須審究在於如附表編號
    1、3所示本票是否為有效之票據？茲詳述如下：
    ⑴按欠缺本法所規定票據上應記載事項之一者，其票據無效
      ，票據法第11條第1項前段定有明文。又票據上應記載之
      事項，如未記載，其票據固屬無效，惟發票人非不得授權
      第三人補填，以完成票據行為；授權執票人填載票據上應
      記載之事項，並不限於絕對的應記載事項，即相對的應記
      載事項，亦可授權為之，本票應記載到期日而未記載，固
      不影響其本票效力，但非不可授權執票人填載之（最高法
      院67年度台上字第3896號、70年度台上字第4447號裁判意
      旨參照）。故依票據法第11條第1項規定，欠缺該法所規
      定票據上應記載事項之一者，其票據無效。但此項規定，
      並不否定空白票據補充權之存在。又空白票據仍為有價證
      券之一種，並不失其流通性(最高法院71年度台上字第147
      4號判決意旨參照) 。惟簽發未記載發票日之支票若干張
      交付他人，既已決定以嗣後每月某日為發票日，囑他人逐
      月照填一張以完成發票行為，則不過以該他人為其填寫發
      票日之機關，並非授權使其自行決定效果意思，代為票據
      行為而直接發生效力，與所謂「空白授權票據」之授權為
      票據行為不同（最高法院70年度第18次民事庭會議決議參
      照）。由上述規定及實務見解，雖無從推認目前實務上已
      完全承認所謂之空白授權票據，但足以確認票據上絕對或
      相對應記載事項之完成，可以使者或代理行為之方式完成
      票據發票行為，只要本人決定效果意思或經由本人授權即
      可，若本人無決定效果意思或無授權，則本人當然不負票
      據上之責任。又按為委任事務之處理，須為法律行為，而
      該法律行為，依法應以文字為之者，其處理權之授與，亦
      應以文字為之。其授與代理權者，代理權之授與亦同，民
      法第531條定有明文。再者，本票為文義證券，應記載其
      為本票之文字、一定之金額、無條件擔任支付、發票年、
      月、日，由發票人簽名，票據法第120條第1項亦有明定。
      欠缺上開應記載事項之一者，依同法第11條第1項前段，
      其票據無效。是本票之發票行為，屬依法應以文字為之之
      法律行為，苟有對本票之發票行為授與代理權者，依上說
      明，其代理權之授與，即應以文字為之。否則，其授與即
      不依法定方式為之，依民法第73條前段規定，自屬無效（
      最高法院104年度台上字第1348號判決意旨參照）。
　　⑵經查，本件被上訴人執有上訴人名義簽立之如附表編號1、
      3所示本票，且其上發票人林東穎之簽名、身分證字號、
      地址、票款金額為真正等情，為兩造所不爭執，然上訴人
      抗辯：如附表編號1、3所示本票上之發票日期並非上訴人
      所填載，亦未授權他人填載等語，而被上訴人則自承：如
      附表編號1、3所示本票上之發票日期為其所填載等語（詳
      見兩造不爭執之事項㈢所載），足徵上訴人前開所辯如附
      表編號1、3所示本票上之發票日期並非上訴人所填載之事
      實，應堪採信。
　　⑶惟被上訴人另主張：如附表編號1、2、3所示本票，係在同
      一時地作成，即由被上訴人提供本票之票據紙，並以跳號
      之方式由上訴人自行書寫相關金額、發票人等事項並簽名
      、捺印，而上訴人既不否認上揭本票之金額及簽名、用印
      為其親為，若未授權，又為何親自填載如附表編號2所示
      本票之發票日，且未向被上訴人取回如附表編號1、3所示
      本票，顯見上訴人確有授權云云，然此為上訴人所否認，
      又按本票是否業經發票人完成發票行為，並將絕對必要記
      載事項填載完成，而為有效之本票，因係執票人得向發票
      人行使票據權利之前提要件，依民事訴訟法第277條前段
      ：「當事人主張有利於己之事實者，就其事實有舉證之責
      任」規定，自應由執票人負證明之責。查被上訴人固以前
      詞推認上訴人就如附表編號1、3所示本票上之發票日期已
      有授權被上訴人記載，惟依據被上訴人所自承如附表編號
      1、2、3所示本票，係在同一時地作成，即由被上訴人提
      供本票之票據紙，並以跳號之方式由上訴人自行書寫相關
      金額、發票人等事項並簽名、捺印等情觀之，按諸常情，
      前揭本票3紙既係同一時地簽發，且上訴人既已在其中1紙
      本票上記載日期，又該日期與如附表編號1、3所示本票上
      之發票日期相同（見本院卷第97頁），當下可即由上訴人
      一併記載，未見有何難以同時記載之情形，何須另委由被
      上訴人記載，此外，上訴人亦陳稱請求被上訴人歸還如附
      表編號1、3所示本票而遭拒等語，此外，被上訴人復未能
      就其主張授權填載發票日期之事實，舉證以實其說，是被
      上訴人此項有授權云云，殊乏憑據，自難採信。
　　⑷綜上，如附表編號1、3所示本票既因上訴人發票時未記載
      發票年、月、日，而應屬無效，且如附表編號1、3所示本
      票上所載發票日，又非上訴人或經其授權之人所填寫，自
      不足以補正系爭本票法定應記載事項之欠缺，而使應歸於
      無效之系爭本票變為有效票據，則上訴人就持該無效之如
      附表編號1、3所示本票之上訴人，自不負票據上發票人之
      責任，被上訴人對上訴人即無本票票據債權存在。
　㈡又按請求履行債務之訴，原告就其所主張債權發生原因之事
    實，固有舉證之責任，若被告自認此項事實而主張該債權已
    因清償而消滅，則清償之事實，應由被告負舉證之責任，此
    觀民事訴訟法第二百七十七條之規定自明。最高法院28年渝
    上字第1920號民事裁判要旨可資參照。查如附表編號2所示
    本票上之發票人欄簽名、身分證字號、地址、票款金額及發
    票日均為上訴人所填寫，其他的到期日則不是上訴人所填寫
    ，而係被上訴人所填載，以及如附表編號2所示本票簽立之
    原因關係為消費借貸等情，為兩造所不爭執，已如前述，
　　是如附表編號2所示本票為有效票據，惟上訴人主張該本票
    所載金額業已清償完畢云云，此為被上訴人所否認，揆諸上
    開說明，應由上訴人就已清償完畢之事實，舉證證明之。然
    查，細觀上訴人於原審就被上訴人所提出之中信銀行公益分
    行帳戶存摺明細以螢光筆畫記存摺交易明細之項目，僅得知
    其主張分別於107年3月7日、107年4月11日、107年5月16日
    、107年6月6日、107年7月27日、107年9月10日、107年10月
    3日、107年12月4日以現金9,000元、10,000元、90,000不等
    之金額存入被上訴人上開帳戶，然此項記載仍無法得知究係
    何人存入，雖上訴人主張其於匯款當時有留下電話云云，惟
    經原審及本院函詢中國信託商業銀行股份有限公司，該公司
    分別回覆：「經查貴單位提供附件之帳號000000000000存款
    交易皆為自動化設備存款入帳，無留存電話號碼可提供」、
    「有關存款機現金存款無留存存款人電話號碼功能」等語，
    此有該公司108年9月23日中信銀字第108224839203337號函
    、109年1月17日中信銀字第109224839011687號函在卷可稽
    ，再者，上訴人主張其皆以存款機透過無摺存款之方式存款
    清償等語（見本院卷第337頁），然查，前開上訴人所舉107
    年12月4日9萬元之存款係以存款機透過提款卡之模式存款等
    情，有中信銀行110年3月24日中信銀字第110224839069839
    號函附交易明細資料（見本院卷第277至298頁）在卷可稽，
    且被上訴人亦到庭陳稱並未將提款卡交予上訴人使用等語（
    見本院卷第318、319頁），核與上訴人所述還款情節顯不相
    符，此外，上訴人復未能就其主張已清償完畢之事實，舉證
    以實其說，是上訴人主張如附表編號2所示本票之本票債權
    已因清償完畢而消滅，殊乏憑據，自難採信。
  ㈢綜上所述，上訴人請求確認被上訴人持有其簽發如附表編號1
    、3所示本票債權不存在，為有理由，應予准許，逾此範圍
    所為請求，為無理由，不應准許。從而，原審就上開關於上
    訴人確認請求應予准許部分所為上訴人敗訴之判決，自有未
    洽，上訴意旨指摘原判決此部分不當，求予廢棄改判，為有
    理由，爰由本院予以廢棄改判如主文第二項所示；至上開關
    於上訴人確認請求不應准許部分，原審為上訴人敗訴之判決
    ，尚無不合，上訴意旨指摘原判決此部分不當，併求予廢棄
    改判，為無理由，應予駁回。
八、兩造其餘攻擊、防禦方法及未經援用或進行調查之證據，經
    本院斟酌後，認為均不足以影響本判決之結果，自無予以調
    查或逐一詳予論駁之必要，附此指明。
九、據上論結，本件上訴人之上訴為一部有理由，一部無理由，
    依民事訴訟法第436之1第3項、第449條第1項、第450條、第
    79條，判決如主文。
　　
中　　華　　民　　國　　110 　年　　10　　月　　8 　　日
                  民事第六庭    審判長法  官  陳學德
                                      法  官  謝慧敏
                                      法  官  夏一峯
上正本證明與原本無異。 　　
不得上訴
中　　華　　民　　國　　110 　年　　10　　月　　8 　　日
                                     書記官　陳建分　　　
附表：　　　
編號 發票人   發  票  日   到  期  日 票面金額 票   號  1 林東穎 106年11月27日 108年3月1日  15萬元 CH654451  2  林東穎 106年11月27日 108年3月1日  10萬元 CH654453  3 林東穎 106年11月27日 108年3月1日   8萬元 CH654455